臺灣屏東地方法院刑事判決　　　　　　 100年度訴字第1096號
公　訴　人　臺灣屏東地方法院檢察署檢察官
被　　　告　陳俊龍
上列被告因違反毒品危害防制條例案件，經檢察官提起公訴（10
0 年度毒偵字第1674號），被告於本院準備程序中就被訴事實為
有罪之陳述，經本院告知簡式審判程序之旨，並聽取被告與檢察
官之意見後，合議庭裁定由受命法官獨任進行簡式審判程序，判
決如下：
    主  文
陳俊龍施用第一級毒品，累犯，處有期徒刑拾月。
    事  實
一、陳俊龍前於民國91年間因施用毒品案件，經國防部南部地方
    軍事法院91年度和裁字第35號裁定送勒戒處所觀察、勒戒後
    ，因認無繼續施用毒品之傾向，於91年5 月7 日執行完畢釋
    放出所，並經國防部南部地方軍事法院檢察署檢察官以90年
    度偵字第898 號為不起訴處分確定。復於93年間因施用毒品
    案件，經本院以93年度訴字第684 號判處有期徒刑8 月，嗣
    經臺灣高等法院高雄分院以93年度上訴字第1288號撤銷原判
    決，改判處有期徒刑8 月，末經最高法院以94年臺上字第18
    80號判決駁回其上訴確定，於95年2 月16日因縮刑期滿執行
    完畢。又96年間因施用毒品案件，經本院以96年度訴字第93
    5 號判處有期徒刑9 月確定，迄於97年9 月30日因縮刑期滿
    執行完畢。詎其明知海洛因係屬毒品危害防制條例第2 條第
    2 項第1 款所定之第一級毒品，不得非法持有、施用，竟仍
    基於施用第一級毒品之犯意，於100 年2 月17或18日21時許
    ，在其位於屏東縣萬丹鄉○○村○○路339 巷17號之住處，
    以將海洛因摻水稀釋置於針筒後注入體內之方式，施用第一
    級毒品海洛因1 次。嗣於100 年2 月20日，因另涉竊盜案件
    而為警查獲，其在未有偵查犯罪職權之機關或公務員發現其
    前開施用第一級毒品海洛因犯罪前，即向警方坦承上開施用
    毒品之犯行，並接受裁判，復經徵得其同意後採尿送驗，檢
    出海洛因代謝後之可待因、嗎啡陽性反應，始查悉上情。
二、案經屏東縣政府警察局內埔分局移送臺灣屏東地方法院檢察
    署檢察官偵查起訴。
    理  由
一、本件被告陳俊龍所犯係死刑、無期徒刑、最輕本刑為3 年以
    上有期徒刑以外之罪，其於本院準備程序中就前揭被訴事實
    為有罪之陳述，經受命法官告知簡式審判程序之旨，並聽取
    其與公訴人之意見後，本院認無不得或不宜改依簡式審判程
    序進行之處，爰依刑事訴訟法第273 條之1 第1 項、第284
    條之1 之規定，本院合議庭裁定由受命法官獨任依簡式審判
    程序審理，合先敘明。
二、上揭犯罪事實，業據被告陳俊龍於警詢及本院審理時均坦承
    不諱，而被告為警查獲時所採集之尿液檢體，經送臺灣檢驗
    科技股份有限公司以酵素免疫分析法及氣相層析質譜檢驗，
    其結果呈現海洛因代謝後之可待因、嗎啡陽性反應，有該公
    司100 年3 月7 日KH/2011/00000000 號濫用藥物檢驗報告1
    份在卷可稽( 見警卷第10頁) ，復有屏東縣政府警察局內埔
    分局偵辦毒品案件嫌疑犯尿液採證檢驗對照表、簡易快速篩
    檢試劑初步檢驗結果各1 份及初步檢驗結果照片1 張附卷可
    佐( 見警卷第9 、11、23頁) ，足徵被告陳俊龍上開任意性
    之自白與事實相符，應堪信為真實。是本件事證明確，被告
    陳俊龍上開施用第一級毒品海洛因之犯行，洵堪認定。
三、按修正之毒品危害防制條例第20條就施用毒品者，祇於「初
    犯」及「5 年後再犯」2 種情形，有其追訴條件之限制，即
    須於初犯經觀察、勒戒或強制戒治釋放後，5 年內均無施用
    毒品之行為，始能認其前所實施之觀察、勒戒或強制戒治已
    足遮斷毒癮，而得於5 年後再犯時，再予適用初犯之規定，
    重行觀察、勒戒等程序。倘5 年內已經再犯，被依法追訴處
    罰，縱其第3 次（或第3 次以上）施用毒品之時間在初犯釋
    放5 年以後，即與「5 年後再犯」之情形有別，且因已於「
    5 年內再犯」，顯見其再犯率甚高，原實施觀察、勒戒或強
    制戒治，已無法收其實效，而無5 年戒斷期之存在，自無再
    經觀察、勒戒及強制戒治之必要，應得逕行追訴處罰（最高
    法院97年度第5 次刑事庭會議決議意旨、98年度臺非字第12
    號判決參照）。本件被告陳俊龍前於91年間因施用毒品案件
    ，經國防部南部地方軍事法院91年度和裁字第35號裁定送勒
    戒處所觀察、勒戒後，因認無繼續施用毒品之傾向，於91年
    5 月7 日執行完畢釋放出所，並由國防部南部地方軍事法院
    檢察署檢察官以90年度偵字第898 號為不起訴處分確定。復
    於前開觀察勒戒執行完畢後5 年內之93年間，因施用毒品案
    件而經本院以93年度訴字第684 號判處有期徒刑8 月，嗣經
    臺灣高等法院高雄分院以93年度上訴字第1288號撤銷原判決
    ，改判處有期徒刑8 月，末經最高法院以94年臺上字第1880
    號判決駁回其上訴確定之事實，有臺灣高等法院被告前案紀
    錄表1 份附卷可按，被告既曾於「5 年內再犯」，且經法院
    判處罪刑確定，則其於100 年2 月17或18日21時許，再度施
    用第一級毒品海洛因之行為，即非屬該條例第20條第3 項所
    定「5 年後再犯」之情形，檢察官逕行依毒品危害防制條例
    第23條第2 項之規定，予以追訴，應屬適法，本院自得依法
    予以論罪科刑。
四、核被告陳俊龍上開所為，係犯毒品危害防制條例第10條第1
    項之施用第一級毒品罪。被告施用第一級毒品海洛因前持有
    第一級毒品海洛因之低度行為，已為其後施用第一級毒品海
    洛因之高度行為所吸收，應不另論罪。又被告有如前揭事實
    欄所載之有期徒刑執行完畢之前科紀錄，有前開臺灣高等法
    院被告前案紀錄表1 份附卷可查，其於有期徒刑執行完畢，
    5 年以內故意再犯本件有期徒刑以上之罪，為累犯，應依刑
    法第47條第1 項之規定，加重其刑。另被告於上開施用第一
    級毒品後，在未有偵查犯罪職權之機關或公務員發覺其上揭
    施用第一級毒品犯罪前，即向警方坦承本件施用第一級毒品
    之犯行等情，有查獲施用毒品案件報告表及屏東縣政府警察
    局內埔分局100 年10月5 日職務報告各1 份在卷可佐( 見警
    卷第8 頁、本院卷第17頁) ，並進而接受裁判，是被告之行
    為，已合於自首要件之規定，爰依刑法第62條前段之規定，
    減輕其刑，並與前開加重部分，依法先加重後減輕之。爰審
    酌被告前經觀察勒戒程序助其戒除毒品，並經處以處罪刑後
    ，仍再次違犯本件施用毒品之罪，顯見其不思悔改，自制力
    亦顯不佳，惟念及其施用毒品行為係屬自戕一己之身體健康
    ，並未害及他人，且其於犯罪後已知坦承犯行，態度尚可，
    暨衡及其素行、智識程度、生活狀況等一切情狀，量處如主
    文所示之刑。
據上論斷，應依刑事訴訟法第273 條之1 第1 項、第284 條之1
、第299 條第1 項前段，毒品危害防制條例第10條第1 項，刑法
第11條、第47條第1 項、第62條前段，判決如主文。
本案經檢察官王光傑到庭執行職務。
中    華    民    國   100    年    10    月    26    日
                  刑事第三庭     法  官  許瑜容
以上正本證明與原本無異。
如不服本判決，應於收受本判決送達後10日內向本院提出上訴書
狀，其未敘述上訴理由者，並得於上訴期間屆滿後20日內向本院
補提理由書狀（均須按他造當事人之人數附繕本）「切勿逕送上
級法院」。
中    華    民    國   100    年    10    月    26    日
                                 書記官  龔惠婷
附錄本案論罪科刑法條全文：
毒品危害防制條例第10條
施用第一級毒品者，處6 月以上5 年以下有期徒刑。
施用第二級毒品者，處3 年以下有期徒刑。